# 请教陈版关于养殖业销售给超市收入确认时点的问题~~

提问人：maceyond 时间：2017-06-06 21:42:22
公司是一个养猪的企业，公司将猪肉卖给商超销售，公司与商超约定了最低售价，但是实际销售情况根据猪肉市场零售价，商超扣除固定比例后支付公司，商超根据每月销售情况会在次月 10 日给公司寄送对账单据，请问公司应该何时确认收入，具体以何时点为风险报酬转移时点。①在当月暂估收入，在次月收到对账单后调整收入；②在次月收到对账单时确认收入。根据会计政策，销售商品在将商品所有权上的重要风险和报酬转移给买方，不再对该等商品实施继续管理权和实际控制权，与交易相关的经济利益能够流入企业，相关的收入和成本能够可靠地计量时，确认营业收入的实现。暂估收入时是否视为收入和成本能够可高计量时。谢谢~

回答人：chenyiwei
建议根据历史经验和其他相关信息合理判断这部分收入在对账前能否合理估计，如果可根据历史经验和其他相关信息能够合理估计的，则采用你的方案一；不能合理估计的，采用方案二。

提问人：呼叫帮助 时间：2017-11-02 21:54:30
陈版我理解应以第①中方法确认收入，即当月暂估收入数是公司与商超约定了最低售价数。在次月收到对账单后调整收入，对账单反映的收入实际就是猪肉市场零售价的收入。 第②中方式即在次月收到对账单时确认收入，我理解他不完全符合销售商品在将商品所有权上的重要风险和报酬转移给买方，不再对该等商品实施继续管理权和实际控制权，与交易相关的经济利益能够流入企业，相关的收入和成本能够可靠地计量时，确认营业收入的实现。 我的理解还望陈版指教！

回答人：chenyiwei
如果确实因为某些特殊原因导致在收到对账单之前无法合理估计收入金额的，则方案二符合准则规定，因为此时在获取对账单之前尚不满足收入金额能够可靠计量的条件。